臺灣新北地方法院刑事判決
110年度金訴字第799號
                                    111年度金訴字第151號
公  訴  人  臺灣新北地方檢察署檢察官
被      告  王宏凱


選任辯護人  賴國欽律師
被      告  金家弘


選任辯護人  林家慶律師
            陳思愷律師
被      告  黃加儒



            邱健聞



上  一  人
選任辯護人  辜得權律師
被      告  陳宇豪


選任辯護人  黃姵菁律師
            楊閔翔律師
被      告  鄭安昇


選任辯護人  吳宏毅律師
被      告  何益奇



上列被告因違反洗錢防制法等案件，經檢察官提起公訴（110年
度偵字第36755號、第38957號、第38958號、第42379號）及追加
起訴(110年度偵字第8929號)暨移送併辦(110年度偵緝字第3090
號、110年度偵字第24303號、111年度偵字第13543號)，於準備
程序中就被訴事實為有罪之陳述，本院裁定進行簡式審判程序，
茲判決如下：
    主  文
一、丙○○犯如附表一編號1、2、10「罪名及科刑」欄所示之罪，
    各處如附表一編號1、2、10「罪名及科刑」欄所示之刑。應
    執行有期徒刑壹年肆月。緩刑參年，緩刑期間付保護管束，
    並應向檢察官指定之政府機關、政府機構、行政法人、社區
    或其他符合公益目的之機構或團體，提供肆拾小時之義務勞
    務。扣案如附表三編號1所示之物沒收。
二、辛○○犯如附表一編號1至9「罪名及科刑」欄所示之罪，各處
    如附表一編號1至9「罪名及科刑」欄所示之刑。應執行有期
    徒刑貳年。緩刑伍年。扣案如附表三編號2所示之物沒收。
三、子○○犯如附表一編號1至9「罪名及科刑」欄所示之罪，各處
    如附表一編號1至9「罪名及科刑」欄所示之刑。應執行有期
    徒刑貳年。緩刑伍年，緩刑期間付保護管束，並應履行如附
    表四編號12、13所示之調解條款及向檢察官指定之政府機關
    、政府機構、行政法人、社區或其他符合公益目的之機構或
    團體，提供捌拾小時之義務勞務。
四、庚○○犯如附表一編號1至9「罪名及科刑」欄所示之罪，各處
    如附表一編號1至9「罪名及科刑」欄所示之刑。應執行有期
    徒刑貳年。
五、癸○○犯如附表一編號1至9「罪名及科刑」欄所示之罪，各處
    如附表一編號1至9「罪名及科刑」欄所示之刑。應執行有期
    徒刑壹年陸月。緩刑參年，並應履行如附表四編號27所示之
    調解條款。扣案如附表三編號3所示之物沒收。
六、寅○○犯如附表一編號3、4「罪名及科刑」欄所示之罪，各處
    如附表一編號3、4「罪名及科刑」欄所示之刑。應執行有期
    徒刑壹年貳月。緩刑參年。扣案如附表三編號4所示之物沒
    收。
七、丁○○如附表一編號3至9「罪名及科刑」欄所示之罪，各處如
    附表一編號3至9「罪名及科刑」欄所示之刑。應執行有期徒
    刑壹年拾月。緩刑肆年，並應履行如附表四編號32至35所示
    之調解或和解條款。
    事  實
一、丙○○、辛○○、子○○、庚○○、癸○○、寅○○及丁○○（下稱丙○○等
    7人）分別於民國109年7月至10月間先後加入真實姓名、年
    籍不詳綽號「海膽」、「騰原豆腐」之成年人所組成之詐欺
    集團，共同基於意圖為自己不法所有之三人以上共同詐欺取
    財及隱匿詐欺犯罪所得去向、所在之洗錢犯意聯絡，謀議由
    丙○○、寅○○、丁○○負責提供其等申設之金融機構帳戶供詐欺
    集團使用並提領詐欺款項，再轉交庚○○、子○○、辛○○，癸○○
    則負責介紹丙○○、丁○○給辛○○，並聯繫丙○○提領款項。謀議
    既定，丙○○等7人遂分別為下列行為：
  ㈠丙○○於109年8月初某日，在新北市三重區碧華國小地下室停
    車場將其申設之第一銀行華江分行帳號00000000000帳戶、
    新光銀行帳號0000000000000000帳戶、華南銀行帳號000000
    0000000000帳戶(下稱丙○○第一、新光、華南銀行帳戶)存摺
    、提款卡及密碼、網路銀行帳號密碼均交給辛○○、癸○○，並
    由辛○○將存摺、提款卡轉交子○○，再上傳丙○○第一銀行帳戶
    網路銀行帳號密碼至詐欺集團通訊群組。嗣詐欺集團成員即
    於如附表一編號1、2「詐欺方式」欄所示時間，以該欄所示
    方式，對壬○○、丑○○施用詐術，致其等均陷於錯誤，分別匯
    款如附表一編號1、2「匯款時間及金額」欄所示不等之金額
    至丙○○第一銀行帳戶，再依附表一編號1、2「轉匯及提領過
    程」欄所示方式轉匯及提領詐欺款項，並將之轉交予其他詐
    欺集團成員，以此方式隱匿詐欺犯罪所得去向、所在。
　㈡寅○○於109年12月某日，在新北市○○區○○街00號附近大地兒童
    公園，將其申設之華南銀行帳號000000000000帳戶、土地銀
    行帳號000000000000帳戶(下稱寅○○華南、土地銀行帳戶)存
    摺、提款卡及密碼均交給辛○○。嗣詐欺集團成員即於如附表
    一編號3、4「詐欺方式」欄所示時間，以該欄所示方式，對
    甲○○、戊○○施用詐術，致其等均陷於錯誤，分別匯款如附表
    一編號3、4「匯款時間及金額」欄所示不等之金額至附表一
    編號3、4「人頭帳戶」欄所示帳戶，再依附表一編號3、4「
    轉匯及提領過程」欄所示方式轉匯及提領詐欺款項，並將之
    轉交予其他詐欺集團成員，以此方式隱匿詐欺犯罪所得去向
    、所在。
　㈢丁○○於109年10月某日，在新北市三重區集賢路與吉祥街口公
    園附近，將其申設之元大銀行帳號0000000000000000帳戶、
    台北富邦銀行帳號00000000000000帳戶、華南銀行帳號0000
    00000000帳戶、聯邦銀行帳號000000000000帳戶(下稱丁○○
    元大、台北富邦、華南、聯邦銀行帳戶)之帳號密碼上傳至
    詐欺集團通訊群組交給庚○○。嗣詐欺集團成員即於如附表一
    編號3至9「詐欺方式」欄所示時間，以該欄所示方式，對附
    表一編號3至9「告訴人/被害人」欄所示之人施用詐術，致
    其等均陷於錯誤，分別匯款如附表一編號3至9「匯款時間及
    金額」欄所示不等之金額至附表一編號3至9「人頭帳戶」欄
    所示帳戶，再依附表一編號3至9「轉匯及提領過程」欄所示
    方式轉匯及提領詐欺款項，並將之轉交予其他詐欺集團成員
    ，以此方式隱匿詐欺犯罪所得去向、所在。
二、嗣詐欺集團成員又於如附表一編號10「詐欺方式」欄所示時
    間，以該欄所示方式，對張偉煌施用詐術，致其陷於錯誤，
    匯款如附表一編號10「匯款時間及金額」欄所示之金額至丙○○第一銀行帳戶，丙○○再依附表一編號10「轉匯及提領過程
    」欄所示方式提領詐欺款項，並將之轉交予其他詐欺集團成
    員，以此方式隱匿詐欺犯罪所得去向、所在。嗣經如附表一
    各編號「告訴人/被害人」欄所示之人發覺有異報警處理，
    經警搜索丙○○、辛○○、子○○、庚○○、癸○○、寅○○之住居所，
    並分別扣得如附表三所示之物，而悉上情。
三、案經如附表一編號1、3至10「告訴人/被害人」欄所示之人
    訴由新北市政府警察局海山分局、新莊分局報告臺灣新北地
    方檢察署(下稱新北地檢署)檢察官偵查起訴。
    理  由
一、程序事項：
　　本案被告丙○○等7人所犯係死刑、無期徒刑、最輕本刑為3年
    以上有期徒刑以外之罪，其等於準備程序中就前揭被訴事實
    均為有罪之陳述，經受命法官告知簡式審判程序之旨，並聽
    取公訴人、被告及其等辯護人之意見後，本院合議庭認為適
    宜由受命法官獨任進行簡式審判程序，依刑事訴訟法第273
    條之1第1項規定，裁定由受命法官獨任進行簡式審判程序。
    是本案證據之調查，依刑事訴訟法第273條之2規定，不受同
    法第159條第1項、第161條之2、第161條之3、第163條之1及
    第164條至第170條所規定證據能力認定及調查方式之限制，
    合先敘明。
二、認定事實之理由及證據：
    上開事實，業據被告丙○○等7人於本院審理中坦承不諱（見
    本院110年度金訴字第799號卷〈下稱本院卷〉一第612、755頁
    ），並有如附表二各編號「證據名稱」欄所示之供述及非供
    述證據、癸○○與丙○○、辛○○LINE對話紀錄擷圖、辛○○與庚○○
    在通訊軟體「飛機」之對話紀錄擷圖、通訊軟體「飛機」群
    組「0800抖」之對話紀錄擷圖、丁○○與辛○○LINE對話紀錄擷
    圖、丁○○提供提領款項之紀錄、丁○○提供子○○所匯報酬明細
    等在卷可佐（見附表二各編號「證據出處」欄所示及新北地
    檢署110年度偵字第38958號卷〈下稱偵38958卷〉第110頁至第
    111頁反面、第200至210頁反面、110年度偵字第42379號卷〈
    下稱偵42379卷〉第50頁反面、第51頁），足認被告丙○○等7
    人自白與事實相符。本件事證明確，被告丙○○等7人犯行洵
    堪認定，均應予依法論科。
三、論罪科刑：
  ㈠法律說明:
　  洗錢防制法之立法目的，依同法第1條規定，係在於防範及
    制止因特定犯罪所得之不法財物或財產上利益，藉由洗錢行
    為（例如經由各種金融機構或其他交易管道），使其形式上
    轉換成為合法來源，以掩飾或切斷其財產或財產上利益來源
    與犯罪之關聯性，而藉以逃避追訴、處罰。準此以觀，洗錢
    防制法洗錢罪之成立，除行為人在客觀上有掩飾或隱匿因特
    定犯罪所得財產或財產上利益之具體作為外，尚須行為人主
    觀上具有掩飾或隱匿其財產或利益來源與犯罪之關聯性，使
    其來源形式上合法化，以逃避國家追訴、處罰之犯罪意思，
    始克相當。倘能證明人頭帳戶內之資金係前置之特定犯罪所
    得，即應逕以一般洗錢罪論處（最高法院108年度台上字第2
    500號判決可資參照）。
　㈡罪名：
　　核被告辛○○、子○○、庚○○、癸○○就事實欄一及附表一編號1
    至9所示行為；被告丙○○就事實欄一㈠、二及附表一編號1、2
    、10所示行為；被告寅○○就事實欄一㈡及附表一編號3、4所
    示行為；被告丁○○就事實欄一㈢及附表一編號3至9所示行為
    均係犯刑法第339條之4第1項第2款之三人以上共同詐欺取財
    罪及洗錢防制法第2條第2款、同法第14條第1項之洗錢罪。
　㈢共同正犯:
　　刑法之共同正犯，祇須行為人有以共同犯罪之意思，參與共
    同犯罪計畫之擬定，互為利用他人實行犯罪構成要件之行為
    ，完成其等犯罪計畫，即克當之，不以每一行為人均實際參
    與部分構成要件行為或分取犯罪利得為必要（最高法院96年
    度台上字第1882號判決意旨參照）。而共同正犯間，非僅就
    其自己實行之行為負其責任，並在犯意聯絡之範圍內，對於
    他共同正犯所實行之行為，亦應共同負責；且其犯意聯絡之
    表示，無論為明示之通謀或相互間有默示之合致，均不在此
    限（最高法院98年度台上字第2655號判決意旨參照）。現今
    詐欺集團之運作模式，多係先取得他人金融機構帳戶，作為
    日後接收詐騙金錢使用，除收取人頭帳戶之「收簿手」外，
    其餘成員負責管理帳務、居間聯絡、向被害人施用詐術，或
    擔任取款「車手」、「收水」、「回水」等，按其結構，不
    論居間聯繫、機房人員、「收簿手」、「車手」、「收水」
    、「回水」各環節均為詐欺集團犯罪計畫不可或缺之重要分
    工，其共同正犯在合同之意思內各自分擔犯罪行為之一部，
    相互利用他人之行為，以達其犯罪之目的者，即應對全部所
    發生之結果共同負責。查被告辛○○、子○○、庚○○、癸○○就附
    表編號1至9各次行為既共同謀議並為分工各自從事部分犯行
    ，則應分別與丙○○就附表編號1、2；與寅○○就附表編號3、4
    ；與丁○○就附表編號3至9所示犯行，與「海膽」、「騰原豆
    腐」及其他詐欺集團成員間有共同之犯意聯絡及行為分擔，
    應依刑法第28條之規定，論以共同正犯。至於丙○○就附表編
    號10所示犯行，則係與其他實際施行詐騙及收水之詐欺集團
    成員間有共同之犯意聯絡及行為分擔。
　㈣罪數:
　　如附表一編號1、3至7所示犯行中，被告丙○○等7人單獨或共
    同提領同一告訴人多次遭詐欺之不法款項，各係基於單一之
    犯意，先後侵害同一告訴人之財產法益，在時間、空間上有
    密切關係，依一般社會健全觀念，其行為之獨立性極為薄弱
    ，難以強行分開，在刑法評價上，以視為一個舉動之接續施
    行，合為包括之一行為予以評價，較為合理，均應論以接續
    犯之一罪。被告辛○○、子○○、庚○○、癸○○就附表一編號1至9
    所為；被告丙○○就附表一編號1、2、10所為；被告寅○○就附
    表一編號3、4所為；被告丁○○就附表一編號3至9所為，係各
    以一行為同時觸犯上開罪名，均應依刑法第55條前段想像競
    合之規定，均從一重論以刑法第339條之4第1項第2款之三人
    以上共同犯詐欺取財罪，又其等上開所為，犯罪時間不同，
    且造成不同告訴人、被害人財產法益受損，犯意各別，行為
    互殊，均應予分論併罰。
  ㈤移送併辦部分:
　　新北地檢署以110年度偵字第24303號、110年度偵緝字第309
    0號、111年度偵字第13543號移送併辦意旨書，就告訴人戊○○、己○○、壬○○、丑○○移送併辦部分，與被告丁○○、丙○○、
    辛○○被訴且經認定有罪部分如附表一編號1、2、4、6所示犯
    行係同一事實，本院自得併予審理。
　㈥不予依刑法第59條減輕其刑之說明：
　  至於被告丙○○及癸○○之辯護人雖以被告犯罪情狀輕微，已認
    罪並賠償告訴人、被害人，且並無前科等情，請求依刑法第
    59條予以減輕其刑，惟按犯罪之情狀顯可憫恕，認科以最低
    度刑仍嫌過重者，得酌量減輕其刑，刑法第59條定有明文。
    考其立法意旨，科刑時原即應依同法第57條規定審酌一切情
    狀，尤應注意該條各款所列事項，以為量刑標準。刑法第59
    條所謂「犯罪之情狀顯可憫恕」，自係指裁判者審酌第57條
    各款所列事項以及其他一切與犯罪有關之情狀之結果，認其
    犯罪足堪憫恕者而言（即犯罪另有其特殊之原因與環境等等
    ），即必於審酌一切之犯罪情狀，在客觀上顯然足以引起一
    般同情，認為縱予宣告法定最低刑度猶嫌過重者，始有其適
    用（最高法院45年台上字第1165號、51年台上字第899號判
    例意旨參照）。經查，本案被告丙○○單就其實際參與提領之
    詐騙金額已高達52萬元，被告癸○○單就居間聯繫丙○○提領款
    項之金額亦高達48萬元，且被告丙○○及癸○○既與其他被告謀
    議並為分工，各自從事部分犯行之行為已使詐騙首腦、主要
    幹部得以隱身幕後，難以追查、取回贓款，不僅造成被害人
    財產損害，更嚴重影響經濟秩序，危害金融安全與社會治安
    ，犯罪情狀並非輕微，客觀上實無足以引起一般人同情、顯
    可憫恕之處，難認對被告科以最低度刑尤嫌過重，而有情輕
    法重之弊，自無刑法第59條規定之適用餘地。
  ㈦量刑：
　  爰以行為人之責任為基礎，審酌被告丙○○等7人竟不思循合
    法途徑獲取金錢，因貪圖不法利益，與詐欺集團成員共犯詐
    欺、洗錢，造成本案告訴人、被害人之財產損失，所為實值
    非難；併為審酌被告丙○○等7人於審理時就其以迂迴層轉方
    式隱匿該詐欺之犯罪所得之所在、去向之一般洗錢之構成要
    件事實均自白不諱。又被告丙○○等7人於本院審理時坦承全
    部犯行，於本院調解程序中或自行與告訴人、被害人有如附
    表四所示調解或和解成立，並實際履行賠償，犯後態度尚可
    ，兼衡被告丙○○等7人之前科素行；除被告癸○○負責居間聯
    繫外，其餘被告均屬擔任車手或收水之犯罪分工；被害人所
    受損害之程度，及被告自陳之學經歷、工作及家庭經濟狀況
    （見本院卷一第614、760頁）等一切情狀，分別量處如主文
    所示之刑。
　㈧定應執行刑：
    基於罪刑相當原則，在多數犯罪定其應執行刑之情形，應有
    責任遞減原則之適用，而此處的責任遞減是重在對犯罪人本
    身及所犯各罪的情狀綜合審酌定其應執行刑，不能忽略深究
    個案情節，並以整體觀察受刑人於該等時間所以為此等犯罪
    的犯罪脈絡及犯罪人格歷程，藉此定其應執行刑之機會調節
    ，重新自整體考量行為人依其犯數罪間所反映的人格特性，
    並實現刑罰經濟的功能，尤其是應報與預防間的調和，酌定
    合適的應執行刑，使受刑人所犯各罪不致過度評價。考量被
    告丙○○等7人各別犯行本質上具有反覆、繼續的性質，被告
    丙○○等7人整體分工行為均在109年8月至110年1月之半年間
    ，而且各罪性質上都是侵害他人的財產法益，責任非難重複
    性較高，應該酌定比較低的應執行刑，避免過度執行刑罰。
    而且考慮刑罰邊際效益會隨著刑期增加而遞減，受刑罰者所
    生痛苦程度則會隨著刑期增加而遞增，爰就被告丙○○等7人
    所涉犯罪整體所侵害之法益規模、行為彼此間的獨立性及時
    間間隔，分別定其應執行之刑如主文所示。
  ㈨緩刑及緩刑負擔:
    查被告丙○○、辛○○、子○○、癸○○、寅○○及丁○○未曾受有期徒
    刑以上刑之宣告，有臺灣高等法院被告前案紀錄表在卷可憑
    ，本院考量其等因一時思慮欠周而犯本案，且於本院調解程
    序中或自行與告訴人、被害人有如附表四所示調解或和解成
    立，並實際履行賠償，本院因認被告丙○○、辛○○、子○○、癸○○、寅○○及丁○○經此偵審程序之教訓後，當知所警惕，信無
    再犯之虞，堪認其等所受刑之宣告均以暫不執行為適當，爰
    併宣告緩刑如主文所示，惟為保障告訴人能確實獲得全部賠
    償，促使被告深切反省，併依刑法第74條第2項第3款之規定
    ，諭知被告子○○、癸○○、丁○○應履行主文所示之調解或和解
    條款，併依刑法第74條第2項第5款之規定，命被告丙○○、子
    ○○向檢察官指定之政府機關、政府機構、行政法人、社區或
    其他符合公益目的之機構或團體提供如主文所示時數之義務
    勞務，並依刑法第93條第1項第2款規定，在緩刑期內併付保
    護管束，以勵自新。至於被告庚○○前因共同犯私行拘禁罪，
    經法院判處有期徒刑3月確定，於110年9月7日易科罰金執行
    完畢，不符合緩刑要件，附此敘明。
四、沒收部分：
  ㈠扣案如附表三編號1至4所示行動電話，分別為被告丙○○、辛○○、癸○○、寅○○所有，供與集團成員聯繫使用之物，此據其
    等供陳明確，在卷可參（見附表三編號1至4「備註」欄所示
    ），確屬其等犯本案犯行所用之物，均應依刑法第38條第2
    項規定宣告沒收。
  ㈡按犯罪所得及追徵之範圍與價額，認定顯有困難時，得以估
    算認定之，刑法第38條之2第1項前段定有明文。參諸104年1
    2月30日修正公布增訂該規定之立法理由，係考量犯罪所得
    之範圍及價額不具有特定性，且犯罪利得沒收性質上屬類似
    不當得利之衡平措施，非屬刑罰，不適用嚴格證明法則，僅
    需自由證明為已足，為表明合理之證明負擔，並符合實務需
    求，乃賦予法官於個案以估算方式認定犯罪所得及追徵之範
    圍與價額之權限。查被告丙○○參與附表一編號1、2、10所示
    犯行，可獲得詐欺款項匯入其第一銀行帳戶一天1萬元作為
    報酬；被告子○○因參與附表一編號1至9所示犯行；寅○○因參
    與附表一編號3、4所示犯行，分別可獲取提領詐欺款項金額
    之1%作為報酬；被告辛○○、丁○○因參與附表一編號1至9、編
    號3至9所示犯行，經被告子○○給付獲取1萬元、1萬9500元作
    為報酬等節，業據其等於警詢或審理時供承在卷（見新北地
    檢署110年度偵字第36755號卷〈下稱偵36755卷〉第6頁反面、
    第22頁反面、第171頁反面；新北地檢署110年度偵字第3895
    7號卷〈下稱偵38957卷〉第11頁反面；新北地檢署110年度偵
    字第38958號卷〈下稱偵38958卷〉第29頁反面；本院卷一第61
    2、613頁），並有丁○○提供被告子○○匯款給付報酬之帳戶明
    細擷圖在卷可參(見偵42379卷第51頁)，雖被告丙○○、子○○
    、寅○○、庚○○、癸○○於本院審理時均稱並未實際領到報酬等
    語，然衡諸本案謀議及分工過程長達半年，經手之詐欺款項
    甚高，不論被告丁○○或辛○○所分屬之犯罪分工角色，均已實
    際領有報酬，且被告丁○○或辛○○之報酬尚透過被告子○○給付
    ，則衡情其餘被告倘若並未實際領有報酬，殊無繼續依其謀
    議而為本案犯行之理，故本案依上開規定估算或認定應沒收
    或追徵之未扣案犯罪所得分別為：
　⒈被告丙○○部分：2萬元（計算式：附表一編號1、2、10詐欺款
    項匯入其第一銀行帳戶2日：1萬元×2日＝2萬元）；
　⒉被告子○○、庚○○部分：2萬1910元（計算式：附表一編號1至9
    提領金額為：48萬元＋12萬＋19萬7000元＋18萬2000元＋69萬元
    ＋18萬元＋4萬2000元＋15萬元＋15萬元＝219 萬1000元；219萬1
    000元×1%＝2萬1910元）
　⒊被告寅○○部分：2450元（計算式：附表一編號3、4部分金額
    係自寅○○帳戶提領者為14萬5000元＋10萬元＝24萬5000元；24
    萬5000元×1%＝2450元）；
　⒋被告癸○○部分：1萬9460元（計算式：附表一編號1至9提領金
    額為219萬1000元－編號3、4部分金額自寅○○帳戶提領與被告
    癸○○無關者為24萬5000元＝194萬6000元；194萬6000元×1%＝1
    萬9460元）；
　⒌被告丁○○部分：1萬9500元（依其警詢自承及被告子○○匯款給
    付報酬之帳戶明細擷圖認定）。
　⒍被告辛○○部分：1萬元（依其審理中自承認定）。　
　  以上被告丙○○等7人未扣案之犯罪所得，本應依刑法第38條
    之1第1項、第3項規定予以沒收或追徵。惟本院酌以其等各
    有如附表四調解情形欄所示與告訴人或被害人調解、和解或
    實際賠償，該等調解、和解或實際賠償之總額均已超過其等
    之犯罪所得，倘若再予沒收或追徵，皆有過苛之虞，爰均不
    予宣告沒收或追徵。
  ㈢至於附表編號5至7所示行動電話，雖為被告子○○、庚○○所有
    ，惟無證據證明上開行動電話與本案有關，爰均不就此宣告
    沒收。又如附表三編號8、9所示帳戶存摺及金融卡雖係被告
    寅○○、丙○○於本案用以收取詐欺款項之犯罪工作，惟帳戶申
    設人本得依各金融機構規定申請補發存摺及金融卡，是以沒
    收實無助達成犯罪防治之目的，就本案而言亦不具刑法重要
    性，亦不予宣告沒收。其餘扣案如附表三編號10至15所示之
    物並無證據證明與本案犯行有關，爰不予宣告沒收。
據上論斷，應依刑事訴訟法第273條之1第1項、第299條第1項前
段，判決如主文。
本案經檢察官乙○○提起公訴及移送併辦、檢察官黃育仁追加起訴
、檢察官王堉力、陳雅詩移送併辦，檢察官簡志祥到庭執行公訴
。
中　　華　　民　　國　　111 　年　　4 　　月　　22　　日
                  刑事第十四庭  法　官　梁家贏
上列正本證明與原本無異。
如不服本判決，應於判決送達後20日內敘明上訴理由，向本院提
出上訴狀 (應附繕本) ，上訴於臺灣高等法院。其未敘述上訴理
由者，應於上訴期間屆滿後20日內向本院補提理由書「切勿逕送
上級法院」。
                                書記官  巫茂榮
中　　華　　民　　國　　111 　年　　4 　　月　　30　　日
　　　　　　　　　　　　　　　　　　　
附錄論罪法條：
中華民國刑法第339 條之4：
犯第339條詐欺罪而有下列情形之一者，處1年以上7年以下有期
徒刑，得併科1百萬元以下罰金：
一、冒用政府機關或公務員名義犯之。
二、三人以上共同犯之。
三、以廣播電視、電子通訊、網際網路或其他媒體等傳播工具，
    對公眾散布而犯之。
前項之未遂犯罰之。
洗錢防制法第2條：
本法所稱洗錢，指下列行為：
一、意圖掩飾或隱匿特定犯罪所得來源，或使他人逃避刑事追訴
    ，而移轉或變更特定犯罪所得。
二、掩飾或隱匿特定犯罪所得之本質、來源、去向、所在、所有
    權、處分權或其他權益者。
三、收受、持有或使用他人之特定犯罪所得。
洗錢防制法第14條：
有第二條各款所列洗錢行為者，處7 年以下有期徒刑，併科新臺
幣5 百萬元以下罰金。
前項之未遂犯罰之。
前二項情形，不得科以超過其特定犯罪所定最重本刑之刑。